# 母子公司分别执行了一部分合同，总体满足了返利条件，母子公司应怎么账务处理。

提问人：zhusc 时间：2023-10-31 16:00:00
请教各位老师：
母公司签订了一份附有条件的销售返利合同，目前已交付部分订单，未触及返利条件，现将目前的剩余合同全部转与子公司继续交付，当两个公司交付总额触及到返利条件后，母子公司的收入和开票 应该分别怎样处理 ？

回答人：chenyiwei
这个问题首先要明确：返利是由子公司还是母公司承担？这两者的分担比例为多少？在这一问题确定后，才能确定对母子公司各自个别报表层面收入金额的影响，才能据此作出会计处理。